臺灣基隆地方法院刑事判決　　　　　　　94年度交訴字第26號
公　訴　人　臺灣基隆地方法院檢察署檢察官
被　　　告　丙○○
　　　　　　　　　　　樓
上列被告因交通肇事逃逸等案件，經檢察官提起公訴（94年度偵
字第1704號），被告並為有罪陳述，本院合議庭乃裁定由受命法
官獨任以簡式審判程序進行審理，並判決如下：
    主  文
丙○○駕駛動力交通工具肇事，致人受傷而逃逸，處有期徒刑陸
月，如易科罰金，以佰元折算壹日，緩刑年。
被訴過失傷害部分，公訴不受理。
    事  實
一、緣丙○○於民國94年4 月22日晚間9 時40分許，無照駕駛友
    人劉奕緯之母所有之6779-GZ 號自用小客車，沿基隆市○○
    街往基隆市區方向行駛，途經祥豐街、立德路口之時，本擬
    左轉進入立德路以繼續行駛；適有甲○○騎乘XLR-273 號機
    車，亦沿丙○○駕駛車輛同向車道後方駛至該處，並欲自丙
    ○○左側超車，致與正在左轉之丙○○駕駛車輛發生碰撞，
    甲○○並因而受有左側肩峰至鎖骨關節脫位之傷害（傷害部
    分，業據撤回告訴，詳見後述）。乃丙○○明知其駕駛車輛
    肇事致人受傷，竟不停車查看甲○○傷勢，亦不協助甲○○
    就醫，反藉諸倒車方式回正其行逕方向，再加速沿基隆市○
    ○街往市區方向行駛，藉此迅速離開現場而逃逸無蹤。嗣因
    甲○○記下肇事車輛號牌並轉知巡邏員警通報警網，丙○○
    始於同日晚間10時許，在基隆市○○路、信二路口，遭巡邏
    員警攔截查獲。
二、案經被害人甲○○訴由基隆市警察局第二分局移送臺灣基隆
    地方法院檢察署檢察官偵查起訴。
    理      由
壹、程序事項
    本案被告丙○○所犯者非為死刑、無期徒刑、最輕本刑為三
    年以上有期徒刑之罪或高等法院管轄第一審案件，其於準備
    程序進行中，先就被訴事實為有罪之陳述，經告知其簡式審
    判程序之旨，並聽取公訴人之意見後，本院業已依刑事訴訟
    法第二百七十三條之一第一項規定，裁定由受命法官獨任以
    簡式審判程序進行本案之審理。
貳、實體事項
一、上揭事實業據被告丙○○於本院審理時坦認無訛，並據證人
    劉奕緯於警詢時、證人即告訴人丙○○於警詢暨偵查中證述
    明確，且有酒精測定值表、基隆市警察局舉發違反道路交通
    管理事件通知單、6779-GZ 號自用小客車車損照片、基隆市
    警察局第二分局安瀾橋派出所警員鄭文明職務報告、行政院
    衛生署基隆醫院基衛醫字第 240號診斷證明書、交通部公路
    總局臺北區監理所基隆監理站94年9月9日北監基二字第0940
    010405號函、道路交通事故現場圖暨報告表、基隆市○○○
    道路交通事故談話紀錄表、基隆市○○○道路交通事故報案
    人須知、道路交通事故補充資料、車禍現場照片等件在卷可
    稽，堪認被告自白與事實相符，可以採信。綜上，本案事證
    明確，被告肇事後逃逸之犯行，洵堪認定，應依法論科。
二、核被告所為，係犯刑法第一百八十五條之四之肇事後逃逸罪
    。本院審酌被告肇事後，竟不停留現場提供傷患必要之救助
    ，反而駕駛車輛揚長而去，所為殊不足取；兼考量被告業知
    悔悟，並坦承犯行，復已於本院審理時，與告訴人達成和解
    ，戮力賠償告訴人所受損害（參見本院94年12月7 日審判筆
    錄）等一切情狀，量處如主文所示之刑，併諭知易科罰金之
    折算標準。
三、被告前未曾受有期徒刑以上刑之宣告，此有臺灣高等法院被
    告前案紀錄表在卷可參，本次純因一時失慮，致罹刑典，犯
    後並已深表悔悟，戮力賠償告訴人所受損害，而與告訴人達
    成和解（參見上揭筆錄），經此科刑教訓，信當知所警惕，
    而無再犯之虞，因認所受刑之宣告，以暫不執行為適當，爰
    併宣告緩刑三年，以勵來茲，用啟自新。
、不受理部分：
一、公訴意旨另以：被告丙○○駕駛上揭機車，途經祥豐街、立
    德路口之時，疏未注意兩車併行間距，旋即貿然左轉，致與
    甫自後方駛抵該處並欲自被告駕駛車輛左側超車之告訴人甲
    ○○騎乘機車發生碰撞，使告訴人甲○○受有左側肩峰至鎖
    骨關節脫位之傷害，因認被告涉犯刑法第二百八十四條第一
    項前段之過失傷害罪嫌云云。
二、按告訴乃論之罪，告訴人於第一審辯論終結前得撤回告訴；
    又告訴經撤回者，應諭知不受理之判決，刑事訴訟法第二百
    三十八條第一項、第三百零三條第三款分別定有明文。
三、查本件告訴人告訴被告過失傷害案件，檢察官認係觸犯刑法
    第二百八十四條第一項之過失傷害罪嫌，依同法第二百八十
    七條前段規定，須告訴乃論。茲因雙方業已達成和解，告訴
    人並於本院審理時，當庭撤回本起告訴（參見本院94年12月
    7 日審判筆錄），按諸前開說明，本院自應就被告被訴過失
    傷害部分為不受理判決之諭知。
據上論斷，應依刑事訴訟法第二百七十三條之一第一項、第二百
九十九條第一項前段、第三百零三條第三款，刑法第一百八十五
條之四、第四十一條第一項前段、第七十四條第一款，罰金罰鍰
提高標準條例第二條，判決如主文。
本案經檢察官乙○○到庭執行職務。
中　　華　　民　　國　　94　　年　　12　　月　　12　　日
                  刑事第三庭法  官　王慧惠
以上正本證明與原本無異。
對於本件判決如有不服，應於收受送達後10日內，向本院提出上
訴書狀，上訴於臺灣高等法院，並按他造當事人之人數附具繕本
。
中　　華　　民　　國　　94　　年　　12　　月　　12　　日
                            書記官　王一芳
附錄本案論罪法條：
刑法第185條之3：
服用毒品、麻醉藥品、酒類或其他相類之物，不能安全駕駛動力
交通工具而駕駛者，處1年以下有期徒刑、拘役或3萬元以下罰金
。
